# 请陈老师!急急帮忙 A公司委托贷款给B 公司 B公司又将该笔贷款带给C公司 C公司无..

提问人：mybox0304 时间：2015-01-16 09:30:39
A公司委托贷款给联营企业B 公司 B公司又将该笔贷款带给C公司 C公司无法偿还 因此A、B公司都对该笔委托贷款计提了减值 那么A公司在确认对B公司的投资收益的时候 是否要抵消该减值对B公司利润的影响

回答人：chenyiwei
赞同楼上意见。关键要搞清楚：A对B的委贷和B对C的委贷是否互相独立，即B对A的还本付息责任是否独立于C对B的还本付息责任？
如果互相独立，则B确认坏帐损失，A在对B权益法核算时相应体现在投资收益中，但A不再单独确认坏帐损失（假设B自身财务状况良好，能够确保偿还A的委贷）。 如果B是“过桥”角色，不承担坏帐损失，则B自身报表中不体现该项损失，相应地A在对B权益法核算的投资收益中也不体现其影响，但A在其报表中直接体现对C的坏帐损失。

提问人：于呈 时间：2015-01-16 23:18:21
陈老师，我问个问题： 重大资产重组支付给券商的财务顾问费，入当期损益还是冲减资本溢价？

回答人：chenyiwei
财务顾问费通常认为更多地与企业合并交易相关，而不是与作为对价的证券发行交易相关，所以应费用化。

提问人：于呈 时间：2015-01-16 23:40:08
多谢陈老师！再问个问题 制造企业按要求计提安全生产费，但是该企业客户均为集团内企业，销售收入也为集团内收入，集团公司合并报表时抵消该部分收入，需要同时抵消计提的安全生产费吗？

回答人：chenyiwei
不抵销安全生产费。安全生产费以法人为单位计提，虽然抵销了内部交易收入，但不免除卖方在安全生产方面按要求进行投入的责任。